【裁判字號】    89,訴,657
【裁判日期】    950515
【裁判案由】    毒品危害防制條例等
【裁判全文】
臺灣桃園地方法院刑事判決        八十九年度訴字第六五七號
公  訴  人  臺灣桃園地方法院檢察署檢察官
被      告  戊○○男五十四歲.
選任辯護人  彭國良律師
右列被告因毒品危害防制條例案件，經檢察官提起公訴（八十八
年度字第一六六０一號、八十九年度偵字第二００七號），本院
判決如左：
    主      文
戊○○連續販賣第二級毒品，處有期徒刑柒年陸月，累犯，扣案
毒品安非他命伍拾陸點陸壹公克沒收銷燬之，販賣毒品所得新台
幣壹萬伍仟元沒收，如全部或一部不能沒收時，以其財產抵償之
；又連續轉讓第二級毒品，累犯，處有期徒刑捌月；又變造特種
文書，足以生損害於公眾及他人，累犯，處有期徒刑參月。應執
行有期徒刑捌年參月，扣案毒品安非他命伍拾陸點陸壹公克沒收
銷燬之，販賣毒品所得新台幣壹萬伍仟元沒收，如全部或一部不
能沒收時，以其財產抵償之。
其餘被訴竊盜部分，無罪。
    事      實
一、戊○○曾犯竊盜及毒品案件，經台灣台中地方法院判處有期
    徒刑三年四月，於八十八年五月二十八日執行完畢，詎仍不
    知悔改，明知安非他命係行政院公告之第二級毒品，非經許
    可不得非法轉讓、販賣，竟基於營利之概括犯意，自八十八
    年五月間起，連續販賣第二級毒品安非他命予丙○○、己○○，甲○○、林雅惠等四人，間有其等集資五千元、一萬元
    各一次，向戊○○購買二級毒品安非他命；又基於轉讓毒品
    之概括犯意，自八十七年十一月一日起（甲○○至八十八年
    八月二十二日止，連續多次無償轉讓二級毒品安非他命予甲○○，供其施用；於八十八年八月二十一日晚上八時許在桃
    園市○○路與大興西路交岔口附近之蒙地卡羅汽車旅館內，
    轉讓二級毒品安非他命一包毛重一公克予己○○。又於八十
    八年十月三十一日在其台北市住處，將自己之照片換貼於來
    源不明之盧省如車駕照上，變造該車駕照，足生損害於盧省
    如及戶政機關戶籍管理之正確性。嗣於八十八年八月二十二
    日戊○○與己○○、丙○○、甲○○、林雅惠四人，相約在
    桃園縣蘆竹鄉南興村河底三十七之五號之羅馬假期汽車賓館
    Ｃ１室，戊○○承同一販賣二級毒品之犯意，以新台幣一萬
    五千元之代價販售十二公克之安非他命予丙○○（價金部分
    丙○○現金不足，乃擇期再付），旋於該日晚間八時十分許
    ，為警在上址賓館查獲丙○○、甲○○、己○○、林惠等四
    人（戊○○因先行離開，未一起就補），並扣得丙○○所有
    向戊○○購得之安非他命九點五公克、己○○所有之安非他
    命一包毛重一公克（該安非他命即前述戊○○前一日在蒙地
    卡羅無償給予己○○之安非他命）、甲○○所有之安非他命
    五包毛重八點四公克之安非他命（該安非他命為戊○○於八
    十八年八月二十日前一星期，於其住處無償轉讓予甲○○之
    安非他命），並於該住房小冰箱後面取出不知何人所有之夾
    鍊空袋一百八十四個、改造過之夾鍊袋七十五個（其中二十
    個內含安非他命殘渣）。續於同年八月三十日十六時三十分
    許，在桃園縣龜山鄉○○○路三五六號前，為警查獲戊○○
    ，並在戊○○身上取出內裝有安非他命一大包、四小包之鋒
    香煙盒一只，含有安非他命殘渣之塑膠管一支，塑膠袋五個
    ，新台幣五千元及於其所駕駛計程車上扣得一小型手提包內
    有電子秤一台、記事本一本。再於八十八年十一月一日一時
    許，在桃園縣大園鄉果林村梵谷汽車旅館五０五號房內查獲
    戊○○、己○○二人，並扣得戊○○所有之安非他命一大包
    、十八小包合計重四十點八公克（驗餘淨重十五點八一公克
    ）、空夾鍊袋四十一個、電子秤一個、現金二萬二千九百元
    、經變造之盧省如重機車駕駛執照及周美鶯等人所有之證件
    、一字起子等物件，此部份詳後述）。
二、案經桃園縣警察局大園分局報請臺灣桃園地方法院檢察署檢
    察官偵查起訴。
    理      由
一、上揭事實，訊據被告變造特種文書部分坦承不諱，並有經變
    造之盧省如機車駕執照可稽，事證明確，堪以認定。至販賣
    及轉讓二級毒品安非他命，則矢口否認，辯稱因甲○○、丙○○、己○○與伊有債務糾紛，故懷恨在心，挾怨報復，誣
    指其有販賣安非他命及轉讓安非他命之事實云云。經查，其
    販賣安非他命予丙○○、己○○、甲○○、林雅惠之事實及
    無償轉讓己○○、甲○○之事實，迭為證人己○○於警詢、
    偵訊、及本院審理時、丙○○於警詢時、甲○○於本院審理
    時證述明在卷，雖己○○對於販賣之次數、價錢及購買方式
    係其一人獨自或與其他三人合資購買等節，前後容有不一，
    但對於曾向被告購買安非他命之基本事實，並無更異，且指
    證被告販賣安非他命者尚有甲○○、丙○○而非僅己○○一
    人，參以人之記億會因時間之經過或同種類之行為次數過多
    ，致無法詳細記憶陳述過去之歷史事實，復為人之常情，故
    不應執此即認其所言非真。再查，與被告有金錢借貸者係林
    雅惠一人，業據林雅惠於警訊時陳述明確，則欠被告金錢者
    既非指證被告販賣之己○○、丙○○、甲○○等三人，其三
    人自無因金錢糾紛而誣陷被告之必要，被告就此所辯實屬無
    稽，此外復有如主文所示等物扣案可稽，被告販賣及轉讓安
    非他命之事實，事證明確，堪以認定。
二、查被告行為後毒品危害防制條例全文業經修正於九十二年七
    月九日公布生效，其中有關販賣二級毒品部分，其法定刑並
    無更動，並無有利不利之情形，就轉讓二級毒品部分，因修
    後之第八條增訂第六項轉讓毒品達一定數量者，加重其刑至
    二分之一，較舊法不利於行為人，是被告販賣二級毒品之行
    為係犯修正後毒品危害防制條例第四條第二項之罪，轉讓二
    級毒品部分係犯修正前第八條第二項之罪。其變造機車駕照
    部分係犯刑法第二百十二條之變造特種文書罪。又其先後多
    次販賣、轉讓二級毒品犯行，其各個相類犯行間，時間緊接
    ，所犯構成要件相同，顯基於概括犯意為之，均為連續犯，
    均應依法加重其刑。又其前有如事實欄所述之前案執行紀錄
    ，五年內再本件有期徒刑以上之罪，均構成累犯，均應加重
    其刑。又其所犯上開三罪，犯意各別，行為互異，應予分論
    併罰。爰審酌被告品行、販賣及轉讓第二級毒品嚴重戕害他
    人、販賣、轉讓行為之次數、所販賣及轉讓第二級毒品之數
    量、及犯罪後之態度等一切情狀，分別量處如主文所示之刑
    ，並定其應執行之刑。又被告販賣第二級毒品所得壹萬五千
    元，應依毒品危害防制條例第十九條第一項規定沒收之，因
    該一萬五千元犯罪所得並未扣案，依同條項規定，如全部或
    一部不能沒收時，併以其財產抵償之。扣案之安非他命伍拾
    陸點陸壹公克沒收銷燬之。
三、公訴意旨另認被告意圖為自己不法之所有，而基於概括之竊
    盜犯意，自八十八年七月二十日凌晨二時至四時間起至八十
    八年十月三十日上午七時三十分止，先後侵入呂陳彩琴、盧
    省如之住處，或撬開周美鶯、張世賢停於路旁汽車，竊取屋
    內或車內之財物，涉有加重竊盜罪嫌。惟按犯罪事實應依證
    據認定之，無證據不得認定犯罪事實；又不能證明被告犯罪
    者，應諭知無罪之判決；刑事訴訟法第15 4條第2 項、第
    301 條第1 項分別定有明文。又犯罪事實之認定，應憑真實
    之證據，倘證據是否真實尚欠明確，自難以擬制推測之方法
    ，為其判斷之基礎；而認定犯罪事實之證據係指足以認定被
    告確有犯罪行為之積極證據而言，該項證據自須適合於被告
    犯罪事實之認定，始得採為斷罪資料。最高法院著有53年台
    上字第656 號判例，可資參照。且刑事訴訟上證明之資料，
    無論其為直接或間接證據，均須達於通常一般之人均不致有
    所懷疑，而得確信其為真實之程度，始得據為有罪之認定，
    若其關於被告是否犯罪之證明未能達此程度，而有合理懷疑
    之存在，致使無從形成有罪之確信，根據「罪證有疑，利於
    被告」之證據法則，即不得遽為不利被告之認定，此有最高
    法院76年度台上字第4986號判例意旨可參。經查，公訴人認
    被告涉有上開竊盜犯行，係以被害人之指訴及於被告處扣得
    失竊贓物為論據，然本件訊據被告堅詞否認扣案證件為其所
    竊，並稱該等證件係乙○○交付等語。再查，公訴人所舉上
    揭被害人之指述，僅能證明有失竊情事，但不能據此證明行
    竊者即為被告，又被告供稱證件係由乙○○所交付一節，固
    因乙○○始終未能傳喚到庭以實其說，況且乙○○縱使到庭
    是否會坦承該等證件確為其所交付，而甘冒刑事訴追之虞，
    亦值懷疑，致無法氂清證件來源，然證件之來源容有多端，
    且亦不得因被告抗辯無從證實，即認上開證件必為其所竊，
    是依公訴人所舉證據，不能證明被告涉有竊盜犯行，此外復
    查無其他事證足資證明被告涉有竊盜犯行，是應就被告被訴
    竊盜部分諭知無罪。
四、公訴人請求併辦被告於九十年六月六日在桃園縣大溪鎮文武
    新村竊取丁○○所有車號三Ｂ〡０六六二號自小客車，因本
    案被訴竊盜部分，為本院以證據不足，諭知無罪，自無從併
    予審理，宜退由檢察官另行偵辦，併此敘明。
據上論斷，應依刑事訴訟法第二百九十九條第一項前段、第三百
零一條第一項，毒品危害防制條例第四條第二項、第八條第二項
、第十九條第一項，刑法第十一條、第二條第一項及但書、第五
十六條、第四十七條、第五十一條第五款，判決如主文。
本案經檢察官柯怡如到庭執行職務。
中    華    民    國  95    年    5      月   15      日
                              臺灣桃園地方法院刑事第五庭
                                審判長法  官  潘政宏
                                      法  官  邱滋杉
                                      法  官  周炳全
以上正本證明與原本無異。
如不服本判決，應於判決送達後十日內，向本院提出上訴狀。
                                      書記官  陳夏施
中    華    民    國    95    年    5     月    30    日
附論罪科刑依據之法條：
毒品危害防制條例第四條第二項：
製造、運輸、販賣第二級毒品者，處無期徒刑或七年以上有期徒刑，
得併科新台幣七百萬元以下罰金。
毒品危害防制條例第八條第二項：
轉讓第二級毒品者，處六月以上五年以下有期徒刑，得併科新台幣
七十萬元以下罰金。


司法院資訊處製作；財團法人民間司法改革基金會備份。
